# 求助陈版主，合作开发房地产项目的会计处理。

提问人：liuweisheng 时间：2020-06-28 00:16:00
A、B公司合作开发甲项目（一个商品房小区）。A公司出地，B公司负责筹集资金和建设，收益五五开。售价分红等重大事项需要双方同意。 2019 年A、B公司收到分红款 1 亿。B公司怎么进行账务处理：
借：银行存款 贷：投资收益 1 亿吗？
谢谢版主解惑

回答人：chenyiwei
具体的合作模式是什么？是否设立单独的项目公司，还是在出地方（A）体内设立独立的项目部？A除了出地和获取分红以外，是否参与项目的运营管理？